臺灣臺南地方法院刑事判決　　　　　　　96年度易字第1101號
公　訴　人　臺灣臺南地方法院檢察署檢察官
被　　　告　甲○○
　　　　　　　　　　（另案於臺灣臺南監獄臺南分監執行）
上列被告因竊盜案件，經檢察官提起公訴（96年度營偵字第1038
號），被告於本院準備程序期日就被訴事實為有罪之陳述，經本
院裁定本案改以簡式審判程序進行審理後，判決如下：
    主  文
甲○○攜帶兇器竊盜，累犯，處有期徒刑拾月，減為有期徒刑伍
月。又攜帶凶器竊盜，累犯，處有期徒刑拾月，減為有期徒刑伍
月。應執行有期徒刑玖月。
    事  實
一、甲○○前有多次竊盜、毒品前科，最近一次於民國九十二年
    間因施用毒品，違反毒品危害防制條例案件，經本院於九十
    三年九月二十七日以九十三年度訴字第五一三號判處有期徒
    刑十月確定；復於九十三年間犯竊盜罪，經本院於九十四年
    四月二十五日以九十四年易字第十八號判處有期徒刑三月，
    如易科罰金，以銀元三百元折算一日確定；又於九十三年間
    因施用毒品，違反毒品危害防制條例案件，經本院於九十四
    年一月三日以九十三年易字第八八九號判處有期徒刑三月，
    如易科罰金，以銀元三百元折算一日確定；上開案件經本院
    以九十四年度聲字第六八九號裁定定應執行有期徒刑一年三
    月確定，並於九十三年十月二十日入監執行，於九十四年九
    月十三日因縮短刑期假釋出監，於假釋期中付保護管束，至
    九十四年十月十日保護管束期滿，假釋未經撤銷視為執行完
    畢。詎猶不知悔改，因缺款花用，意圖為自己不法之所有，
    持其所有客觀上對於人之生命、身體具有危險性，可資為兇
    器之一字型螺絲起子、老虎鉗及美工刀各一支，於九十六年
    一月十五日，至位於臺南縣新營市舊廓里往急水溪堤防側產
    業道路旁電線桿處，持老虎鉗剪斷屬於臺灣電力公司所有編
    號舊廓高幹一九Ｂ１—Ｂ２電線桿接往農舍之電纜線（編號
    ３Ｃｕ２２ｍ／ｍ２）共三十公尺（重約九點零九公斤，價
    值約新臺幣（下同）一千一百四十元），得手後，即以美工
    刀削皮後，將其金屬部分，以每公斤一百三十元之價格出售
    予位於臺南縣新營市○○路七七一之一號由不知情之柯泰和
    所經營之「協聯企業有限公司」之資源回收場。復因缺款花
    用，另基於意圖為自己不法所有之犯意，攜帶前揭兇器，於
    同年三月間某日，至同上址旁，仍以同上開方式，以老虎鉗
    剪斷屬於臺灣電力公司所有編號舊廓高幹五十右二右八Ｂ１
    －Ｂ２電線桿接往農舍之電纜線（編號３Ｃｕ２２ｍ／ｍ２
    ）共四十九公尺（重約三十八點三七公斤，價值約四千六百
    四十元）得手後，並以美工刀削去表面包覆之塑膠皮，將其
    中金屬部分，以同前之單價出售予不知情之柯泰和。經臺灣
    電力公司線路維護員巡邏時發現電纜線遭竊而報警，並經警
    循線而查悉上情。
二、案經臺南縣警察局報告臺灣臺南地方法院檢察署檢察官偵查
    起訴。
    理    由
一、本案被告所犯刑法第321條第1項第3款之加重竊盜罪，非死
    刑、無期徒刑或最輕本刑有期徒刑3年以上之罪，亦非高等
    法院管轄第一審案件，且於九十六年九月四日進行準備程序
    進行中，被告先被訴事實為有罪之陳述，經告知被告簡式審
    判程序之旨，並聽取檢察官及被告之意見後，本院裁定進行
    簡式審判程序，是本案之證據調查，依刑事訴訟法第二百七
    十三條之二規定，不受同法第一百五十九條第一項、第一百
    六十一條之二、第一百六十一條之三、第一百六十三條之一
    及第一百六十四條至第一百七十條規定之限制，合先敘明。
二、上開犯罪事實，業據被告於警、偵訊中及本院審理時均坦承
    不諱，核與證人即臺灣電力公司線路維護員潘瑞元、證人即
    協聯企業有限公司資源回收場負責人柯泰和於警詢中之指述
    之情節大致相符。此外，並有臺電導線失竊照片（舊部高幹
    ＃５０右２右８Ｂ１至接戶桿）、臺南縣警察局指認犯罪嫌
    疑人紀錄表、被指認人照片一覽表、現場勘驗照片等資料在
    卷可證。足認被告前開自白犯罪與事證相符，足以採信。是
    本件事證明確，被告竊盜犯行堪以認定。
三、按刑法第三百二十一條第一項第三款之攜帶兇器竊盜罪，係
    以行為人攜帶兇器竊盜為其加重條件，此所謂兇器，其種類
    並無限制，凡客觀上足對人之生命、身體、安全構成威脅，
    具有危險性之兇器均屬之，且祇須行竊時攜帶此種具有危險
    性之兇器為已足，並不以攜帶之初有行兇之意圖為必要（有
    最高法院七十九年臺上字第五二五三號判例意旨可資參照）
    。查本案被告攜帶之老虎鉗一支，屬金屬材質、質地堅硬，
    而其攜帶之美工刀一把，不僅屬金屬材質，且刀鋒銳利足以
    削去電纜線外皮，客觀上自屬足對人之生命、身體、安全構
    成威脅之兇器，被告持以剪斷屬於臺灣電力公司所有之電纜
    線而行竊，核係犯刑法第三百二十一條第一項第三款之攜帶
    兇器竊盜罪。被告上開二次竊盜行為，犯意各別，行為互異
    ，應分論併罰。被告有如事實欄所載之犯罪科刑及執行情形
    ，此有臺灣高等法院被告前案紀錄表在卷可按，其係於受有
    期徒刑之執行完畢後，五年內故意再犯本件有期徒刑以上之
    罪，為累犯，應依刑法第四十七條第一項之規定，均加重其
    刑。爰審酌被告素行不佳，且其正值壯年，不思正途謀生，
    ，竟持兇器竊取電線圖利之動機、手段、方法，對當地之供
    電設備，公眾安全之影響非輕，各次竊盜所生損害程度，與
    其智識程度，及犯罪後坦承犯行，態度尚稱良好等一切情狀
    ，分別量處如主文所示之刑。又被告前開所犯之犯行，犯罪
    時間均在九十六年四月二十四日以前，經核均合於中華民國
    九十六年罪犯減刑條例第二條第一項第三款之規定，爰依法
    均減其宣告刑二分之一，並依法定應執行刑。
四、末查，被告持以竊盜之兇器老虎鉗及美工刀各一支，均未經
    扣案，且被告已陳明於案發後丟棄於急水溪中等語，因此，
    上開被告所有行竊所使用之工具既不能證明尚屬存在，為免
    執行困難，爰不另為沒收之諭知，併此說明。
據上論斷，應依刑事訴訟法第二百七十三條之一第一項、第二百
九十九條第一項前段，刑法第三百二十一條第一項第三款、第四
十七條第一項，中華民國九十六年罪犯減刑條例第二條第一項第
三款、第七條，判決如主文。
本案經檢察官林朝文到庭執行職務。
中　　華　　民　　國　　96　　年　　9 　　月　　21　　日
　　　　　　　　　刑事第十二庭  法　官　程克琳
以上正本證明與原本無異。
如不服本判決應於收受本判決後10日內向本院提出上訴書狀，並
應敘述具體理由。如未敘述上訴理由者，應於上訴期間屆滿後20
日內向本院補提理由書狀（均須按他造當事人之人數附繕本）「
切勿逕送上級法院」。
　　　　　　　　　　　　　　　　書記官　曾美滋
中　　華　　民　　國　　96　　年　　9　　月　　21　　日
附錄本案論罪科刑法條
刑法第321條：
犯竊盜罪而有左列情形之一者，處6月以上、5年以下有期徒刑：
一、於夜間侵入住宅或有人居住之建築物、船艦或隱匿其內而犯
    之者。
二、毀越門扇、牆垣或其他安全設備而犯之者。
三、攜帶兇器而犯之者。
四、結夥三人以上而犯之者。
五、乘火災、水災或其他災害之際而犯之者。
六、在車站或埠頭而犯之者。
前項之未遂犯罰之。
